臺灣雲林地方法院刑事判決            100年度交易字第200號
公  訴  人  臺灣雲林地方法院檢察署檢察官
被      告  廖進春
上列被告因公共危險案件，經檢察官提起公訴（100 年度調偵字
第421 號），被告於準備程序進行中就被訴事實為有罪之陳述，
本院合議庭裁定由受命法官獨任進行簡式審判程序，判決如下：
    主  文
廖進春犯不能安全駕駛動力交通工具罪，累犯，處有期徒刑參月
，如易科罰金，以壹仟元折算壹日。
    事實及理由
一、犯罪事實
    廖進春前因違反毒品危害防制條例案件，經本院判決處有期
    徒刑7 月，甫於民國96年9 月19日縮短刑期假釋出監，而於
    97年1 月20日縮刑期滿視為執行完畢。廖進春於100 年5 月
    27日下午4 時許，在雲林縣西螺鎮○○路某處友人住處，為
    慶祝長年失業後找到工作而聚餐，席間飲用高粱酒2 杯，於
    同日晚間6 時50分許，明知自己因飲酒已達不能安全駕駛之
    程度，仍騎乘車號XR6-585 號重型機車上路，沿雲林縣廣興
    路由北向南方向行駛，嗣因控制不當而撞及前方王閎騎乘
    之車號757-HEU 號重型機車，致王閎人車倒地，受有下背
    及臀部挫傷併瘀青血腫等傷害（涉犯過失傷害罪嫌部分業經
    王閎撤回告訴，另由本院為不受理之判決）。經警到場測
    得廖進春呼氣酒精濃度達每公升0.92毫克，因而查獲。
二、認定犯罪事實所憑之證據及理由
  (一)程序方面
    被告廖進春所犯之罪，係死刑、無期徒刑、最輕本刑為3 年
    以上有期徒刑以外之罪，其於準備程序就前揭被訴事實為有
    罪之陳述，經受命法官告知簡式審判程序之旨，並聽取其與
    檢察官之意見後，本院合議庭裁定由受命法官獨任進行簡式
    審判程序，是本案之證據調查，依刑事訴訟法第273 條之2
    規定，不受同法第159 條第1 項、第161 條之2 、第16 1條
    之3 、第163 條之1 及第164 條至第170 條規定之限制，合
    先敘明。
  (二)實體方面
    上揭犯罪事實，業據被告廖進春坦承不諱，並有其於警詢及
    檢察官偵訊中之自白筆錄在卷可佐，核與告訴人王閎之警
    詢中證述、刑法第185 條之3 案件測試觀察紀錄表、交通事
    故調查報告表及現場圖、酒精測定紀錄表，及現場照片10張
    相符，堪認其自白為真。本件事證明確，被告上揭犯行足以
    認定，應依法論罪科刑。
三、論罪科刑之理由
  (一)按行為後法律有變更者，適用行為時之法律。但行為後之法
    律有利於行為人者，適用最有利於行為人之法律，刑法第2
    條第1 項定有明文。被告犯罪後，刑法第185 條之3 業已修
    正，於100 年11月30日公布施行，修正後刑法第185 條之3
    第1 項規定之法定本刑為「2 年以下有期徒刑、拘役或科或
    併科20萬元以下罰金」，與被告行為時同條規定之法定本刑
    為「1 年以下有期徒刑、拘役或科或併科15萬元以下罰金」
    相較，修正前即以行為時之規定有利於被告，應適用行為時
    之法律。
  (二)核被告所為，係犯修正前刑法第185 條之3 之不能安全駕駛
    動力交通工具罪，被告前經判處有期徒刑，甫於97年1 月2
    日執行完畢，又於5 年內故意犯本件有期徒刑以上之罪，為
    累犯，應依刑法第47條第1 項之規定，加重其刑。
  (三)爰審酌被告犯後坦承犯行，態度良好。惟人於飲酒後常有認
    知能力下降、平衡感低落、反應速度變慢等現象，不宜駕駛
    動力交通工具，且酒後騎車係法律嚴加禁止之行為，已為一
    般人廣泛知悉，被告飲酒後明知其已受酒精影響，竟不顧自
    己已達反應變慢、控制車輛穩定性降低之危險狀態，仍執意
    騎乘重型機車上路，對公共安全已然造成危害，對於法秩序
    及他人生命、身體、財產等法益亦欠尊重。又被告酒後呼氣
    酒精濃度高達每公升0.92毫克，仍騎乘機車撞傷王閎，其
    行為所造成之危險業已實現，然其對於自己上開犯行造成之
    損害，不僅於本院審理中陳稱有意彌補，更於其向本院承諾
    之領薪日隔日，即當庭向王閎給付賠償金，遂於本院審理
    中與王閎達成民事賠償之和解，足見其勇於面對責任，對
    於自己行為深表後悔與反省，並致力降低其已造成之損害。
    再衡酌被告自承此次犯行係因長期失業後終能覓得正職，內
    心極其歡喜，遂在朋友家中聚會慶祝，席間飲用高粱酒2 杯
    ，會後認為自己尚屬清醒可控制重型機車，乃一時貪圖方便
    ，僥倖騎車上路返家，行為並不可採，惟動機尚非乖張。被
    告與妻子共同扶養3 名未成年子女，且於本院審理中多次表
    示心念身有照顧小孩之重任，為了小孩往後不敢喝酒等語，
    堪認家庭功能尚佳。本院審酌上開一切情狀，認就此次犯行
    仍宜給予適當之處罰，俾使其記取教訓，爰量處如主文所示
    之刑，並諭知易科罰金之折算標準。
四、應適用之法律
    依刑事訴訟法第299 條第1 項前段，刑法第2 條第1 項前段
    、第185 條之3 （修正前）、第47條第1 項、第41條第1 項
    前段，刑法施行法第1 條之1 第1 項、第2 項後段，作成本
    判決。
中    華    民    國   100    年    12    月    27    日
                  刑事第一庭    法  官  李奕逸
以上正本證明與原本無異。
如不服本判決應於收受判決後10日內向本院提出上訴書狀，並應
敘述具體理由；其未敘述上訴理由者，應於上訴期間屆滿後20日
內向本院補提理由書（均須按他造當事人之人數附繕本）。「切
勿逕送上級法院」。
                                書記官  林惠鳳
中    華    民    國   100    年    12    月    27    日
附錄本案論罪科刑法條全文
刑法第185條之3
服用毒品、麻醉藥品、酒類或其他相類之物，不能安全駕駛動力
交通工具而駕駛者，處 1 年以下有期徒刑、拘役或科或併科 15
萬元以下罰金。